【裁判字號】    95,易,45
【裁判日期】    950328
【裁判案由】    傷害等
【裁判全文】
臺灣苗栗地方法院刑事判決                95年度易字第45號
公  訴  人  臺灣苗栗地方法院檢察署檢察官
被      告  乙○○
上列被告因傷害等案件，經檢察官聲請以簡易判決處刑（94年度
偵字第3802號），本院苗栗簡易庭認為不宜以簡易判決處刑，改
依通常程序審理後，本院合議庭裁定由獨任法官逕依簡式審判程
序判決如下：
    主  文
乙○○傷害人之身體，處有期徒刑參月，如易科罰金，以參佰元
折算壹日。
    事  實
一、乙○○與甲○○2 人均任職於苗栗縣頭份鎮「建國國中」，
    2 人曾於民國（下同）93年6 月30日，在該校之校務會議中
    ，因對學校籃球場翻修工程及中庭花園新建工程，意見不一
    ，發生爭執，嗣於93年7 月1 日下午2 時許，在苗栗縣頭份
    鎮「桂竹園餐廳」學校聚餐結束後，2 人在該餐廳門口，又
    因上開工程之事發生口角，詎乙○○竟基於傷害及毀損之犯
    意，徒手毆打甲○○頭部及身體，致甲○○因此受有鼻部鈍
    傷、鼻黏膜損傷等普通傷害，及甲○○之眼鏡片破裂及鏡框
    斷裂之損壞，足以生損害於甲○○。
二、案經甲○○向台灣苗栗地方法院檢察署提出告訴，由該署檢
    察官發交苗栗縣警察局頭份分局調查，再報請該署檢察官偵
    查後聲請簡易判決處刑。
    理  由
一、上開事實，迭據被告乙○○於警詢、檢察官偵查中及本院審
    理時坦承不諱，並經告訴人甲○○於警詢時指訴綦詳及檢察
    官偵查中證述屬實；而目擊證人張慶應於警詢時陳稱：伊在
    桂竹園餐廳門口，有看見被告乙○○與告訴人甲○○在拉扯
    ，伊上前將被告乙○○拉上車等語；目擊證人徐國昌於警詢
    時陳稱：伊在桂竹園餐廳門口，有看見被告乙○○與告訴人
    甲○○在拉扯，伊上前將其2 人分開等語；目擊證人詹吉翔
    於警詢時陳稱：伊在桂竹園餐廳內，有聽到被告乙○○與告
    訴人甲○○發生爭吵，伊出去時，就看見甲○○鼻樑受傷流
    血，眼鏡也不見等語。此外復有告訴人甲○○損壞之眼鏡扣
    案可佐，及損壞眼鏡照片1 幀、告訴人甲○○提出之為恭紀
    念醫院診斷證明書1 紙在卷足憑。是被告乙○○之自白，與
    事實相符。事證明確，被告乙○○上開之犯行，洵堪認定，
    應依法論科。
二、核被告乙○○所為，係犯刑法第277 條第1 項之普通傷害罪
    、第354 條之毀損罪。被告乙○○以1 毆打行為，同時使告
    訴人受傷及眼鏡損壞，乃1 行為觸犯2 罪名，應依刑法第55
    條前段想像競合犯之規定，從1 重之傷害罪處斷。爰審酌被
    告乙○○尚無前科紀錄，足見其人素行良好，此次係因一時
    衝動，偶觸法典，犯後能坦白承認，深表悔意，及告訴人所
    受傷勢非重，且告訴人曾同意被告以新台幣20萬元和解，經
    被告乙○○依約攜帶現金到庭準備賠償告訴人時，告訴人又
    當庭改變心意，要求提高賠償金額為新台幣50萬元，致民事
    和解無法成立等一切情狀，量處被告乙○○如主文所示之刑
    ，並諭知易科罰金之折算標準，以資懲儆。
據上論斷，應依刑事訴訟法第452 條、第273 條之1 第1 項、第
299 條第1 項前段，刑法第277 條第1 項、第354 條、第55條前
段、第41條第1 項前段，罰金罰鍰提高標準條例第1 條前段、第
2 條，判決如主文。
本案經檢察官石東超到庭執行職務。
中    華    民    國    95    年    3     月    28    日
                  刑事第三庭    法  官  柳 章 峰
以上正本證明與原本無異。
如不服本判決，應於判決送達後10日內向本院提出上訴狀（應抄
附繕本）。告訴人或被害人如對於本判決不服者，應具備理由請
求檢察官上訴，其上訴期間之計算係以檢察官收受判決正本之日
期為準。
                                書記官  彭 玟 源
中    華    民    國    95    年    3     月    28    日
附記論罪之法條全文：
刑法第277條第1項：
(普通傷害罪)
傷害人之身體或健康者，處 3 年以下有期徒刑、拘役或 1 千元
以下罰金。
刑法第354條：
毀棄、損壞前二條以外之他人之物或致令不堪用，足以生損害於
公眾或他人者，處2 年以下有期徒刑、拘役或500 元以下罰金。


司法院資訊處製作；財團法人民間司法改革基金會備份。
